Inventaris van de vreemdelingendossiers (jaarblok 2004) van de Immigratie- en Naturalisatiedienst (IND)
Nationaal Archief, Den Haag
- B-dossiers
  - 0410190278, 2004; 914495; omslag
  - 0410190281, 2004; 914496; pak
  - 0410190283, 2004; 914497; omslag
  - 0410190287, 2004; 914498; omslag
  - 0410190303, 2004; 914499; omslag
  - 0410190329, 2004; 914500; omslag
  - 0410190496, 2004; 914501; omslag
  - 0410200040, 2004; 914502; omslag
  - 0410200113, 2004; 914503; omslag
  - 0410200126, 2004; 914504; omslag
  - 0410200215, 2004; 914505; omslag
  - 0410200217, 2004; 914506; omslag
  - 0410210118, 2004; 914507; omslag
  - 0410210171, 2004; 914508; omslag
  - 0410210207, 2004; 914509; omslag
  - 0410210212, 2004; 914510; omslag
  - 0410210216, 2004; 914511; omslag
  - 0410210253, 2004; 914512; omslag
  - 0410210273, 2004; 914513; omslag
  - 0410210326, 2004; 914514; omslag
  - 0410210335, 2004; 914515; omslag
  - 0410210352, 2004; 914516; omslag
  - 0410210355, 2004; 914517; omslag
  - 0410210420, 2004; 914518; omslag
  - 0410210431, 2004; 914519; omslag
  - 0410210472, 2004; 914520; omslag
  - 0410220013, 2004; 914521; omslag
  - 0410220018, 2004; 914522; omslag
  - 0410220019, 2004; 914523; omslag
  - 0410220023, 2004; 914524; omslag
  - 0410220066, 2004; 914525; omslag
  - 0410220080, 2004; 914526; omslag
  - 0410220099, 2004; 914527; omslag
  - 0410220173, 2004; 914528; omslag
  - 0410220184, 2004; 914529; omslag
  - 0410220188, 2004; 914530; omslag
  - 0410250001, 2004; 914531; omslag
  - 0410250022, 2004; 914532; omslag
  - 0410250059, 2004; 914533; omslag
  - 0410250093, 2004; 914534; omslag
  - 0410250348, 2004; 914535; omslag
  - 0410250400, 2004; 914536; omslag
  - 0410260010, 2004; 914537; omslag
  - 0410260019, 2004; 914538; omslag
  - 0410260113, 2004; 914539; omslag
  - 0410260159, 2004; 914540; omslag
  - 0410260178, 2004; 914541; omslag
  - 0410260191, 2004; 914542; omslag
  - 0410260227, 2004; 914543; omslag
  - 0410260285, 2004; 914544; omslag
  - 0410260289, 2004; 914545; omslag
  - 0410260304, 2004; 914546; omslag
  - 0410260383, 2004; 914547; pak
  - 0410260408, 2004; 914548; omslag
  - 0410260438, 2004; 914549; omslag
  - 0410260456, 2004; 914550; pak
  - 0410270007, 2004; 914551; omslag
  - 0410270024, 2004; 914552; omslag
  - 0410270027, 2004; 914553; omslag
  - 0410270033, 2004; 914554; omslag
  - 0410270046, 2004; 914555; omslag
  - 0410270088, 2004; 914556; omslag
  - 0410270100, 2004; 914557; omslag
  - 0410270136, 2004; 914558; pak
  - 0410270143, 2004; 914559; omslag
  - 0410270181, 2004; 914560; omslag
  - 0410270299, 2004; 914561; omslag
  - 0410280040, 2004; 914562; omslag
  - 0410280093, 2004; 914563; omslag
  - 0410280099, 2004; 914564; omslag
  - 0410280100, 2004; 914565; omslag
  - 0410280120, 2004; 914566; pak
  - 0410280129, 2004; 914567; omslag
  - 0410280162, 2004; 914568; omslag
  - 0410280163, 2004; 914569; omslag
  - 0410280192, 2004; 914570; omslag
  - 0410280205, 2004; 914571; omslag
  - 0410280261, 2004; 914572; omslag
  - 0410280275, 2004; 914573; omslag
  - 0410280288, 2004; 914574; omslag
  - 0410280344, 2004; 914575; omslag
  - 0410280355, 2004; 914576; omslag
  - 0410290015, 2004; 914577; omslag
  - 0410290021, 2004; 914578; omslag
  - 0410290027, 2004; 914579; omslag
  - 0410290037, 2004; 914580; omslag
  - 0410290054, 2004; 914581; omslag
  - 0410290062, 2004; 914582; omslag
  - 0410290101, 2004; 914583; omslag
  - 0410290165, 2004; 914584; omslag
  - 0410290166, 2004; 914585; omslag
  - 0410290285, 2004; 914586; omslag
  - 0410290311, 2004; 914587; omslag
  - 0411010080, 2004; 914588; omslag
  - 0411010149, 2004; 914589; omslag
  - 0411010233, 2004; 914590; omslag
  - 0411010237, 2004; 914591; omslag
  - 0411010252, 2004; 914592; omslag
  - 0411010285, 2004; 914593; omslag
  - 0411020023, 2004; 914594; omslag
  - 0411020025, 2004; 914595; omslag
  - 0411020028, 2004; 914596; omslag
  - 0411020030, 2004; 914597; omslag
  - 0411020033, 2004; 914598; omslag
  - 0411020037, 2004; 914599; omslag
  - 0411020039, 2004; 914600; omslag
  - 0411020042, 914601; omslag
  - 0411020045, 914602; omslag
  - 0411020063, 2004; 914603; omslag
  - 0411020113, 2004; 914604; omslag
  - 0411020139, 2004; 914605; omslag
  - 0411020143, 2004; 914606; omslag
  - 0411020203, 2004; 914607; omslag
  - 0411020207, 2004; 914608; omslag
  - 0411020210, 2004; 914609; omslag
  - 0411020228, 2004; 914610; omslag
  - 0411020250, 2004; 914611; omslag
  - 0411020251, 2004; 914612; omslag
  - 0411020269, 2004; 914613; omslag
  - 0411030052, 2004; 914614; omslag
  - 0411030109, 2004; 914615; omslag
  - 0411030130, 2004; 914616; omslag
  - 0411030317, 2004; 914617; omslag
  - 0411040057, 2004; 914618; omslag
  - 0411040081, 2004; 914619; omslag
  - 0411040124, 2004; 914620; omslag
  - 0411040126, 2004; 914621; omslag
  - 0411040131, 2004; 914622; omslag
  - 0411040133, 2004; 914623; omslag
  - 0411040160, 2004; 914624; omslag
  - 0411040244, 2004; 914625; omslag
  - 0411040271, 2004; 914626; omslag
  - 0411040295, 2004; 914627; omslag
  - 0411040304, 2004; 914628; omslag
  - 0411050066, 2004; 914629; omslag
  - 0411050090, 2004; 914630; omslag
  - 0411050093, 2004; 914631; omslag
  - 0411050097, 2004; 914632; omslag
  - 0411050100, 2004; 914633; omslag
  - 0411050106, 2004; 914634; omslag
  - 0411050110, 2004; 914635; omslag
  - 0411050118, 2004; 914636; omslag
  - 0411050124, 2004; 914637; omslag
  - 0411050125, 2004; 914638; omslag
  - 0411050126, 2004; 914639; omslag
  - 0411050130, 2004; 914640; omslag
  - 0411050133, 2004; 914641; omslag
  - 0411050135, 2004; 914642; omslag
  - 0411050138, 2004; 914643; omslag
  - 0411050142, 2004; 914644; omslag
  - 0411050147, 2004; 914645; omslag
  - 0411050158, 2004; 914646; omslag
  - 0411050161, 2004; 914647; omslag
  - 0411050164, 2004; 914648; omslag
  - 0411050166, 2004; 914649; omslag
  - 0411050171, 2004; 914650; omslag
  - 0411050179, 2004; 914651; omslag
  - 0411050185, 2004; 914652; omslag
  - 0411050316, 2004; 914653; pak
  - 0411080022, 2004; 914654; omslag
  - 0411080024, 2004; 914655; omslag
  - 0411080038, 2004; 914656; omslag
  - 0411080039, 2004; 914657; omslag
  - 0411080044, 2004; 914658; omslag
  - 0411080045, 2004; 914659; omslag
  - 0411080048, 2004; 914660; omslag
  - 0411080051, 2004; 914661; omslag
  - 0411080052, 2004; 914662; omslag
  - 0411080054, 2004; 914663; omslag
  - 0411080056, 2004; 914664; omslag
  - 0411080065, 2004; 914665; omslag
  - 0411080066, 2004; 914666; omslag
  - 0411080084, 2004; 914667; omslag
  - 0411080108, 2004; 914668; omslag
  - 0411080131, 2004; 914669; omslag
  - 0411080200, 2004; 914670; omslag
  - 0411080206, 2004; 914671; omslag
  - 0411080225, 2004; 914672; omslag
  - 0411080252, 2004; 914673; omslag
  - 0411080253, 2004; 914674; omslag
  - 0411080261, 2004; 914675; omslag
  - 0411080267, 2004; 914676; omslag
  - 0411080273, 2004; 914677; omslag
  - 0411080284, 2004; 914678; omslag
  - 0411080304, 2004; 914679; omslag
  - 0411080350, 2004; 914680; omslag
  - 0411080398, 2004; 914681; omslag
  - 0411080474, 2004; 914682; omslag
  - 0411080477, 2004; 914683; omslag
  - 0411080548, 2004; 914684; omslag
  - 0411090026, 2004; 914685; omslag
  - 0411090074, 2004; 914686; omslag
  - 0411090230, 2004; 914687; omslag
  - 0411090256, 2004; 914688; omslag
  - 0411090279, 2004; 914689; omslag
  - 0411090361, 2004; 914690; omslag
  - 0411090416, 2004; 914691; omslag
  - 0411090423, 2004; 914692; omslag
  - 0411090451, 2004; 914693; omslag
  - 0411100059, 2004; 914694; omslag
  - 0411100068, 2004; 914695; omslag
  - 0411100069, 2004; 914696; omslag
  - 0411100075, 2004; 914697; omslag
  - 0411100081, 2004; 914698; omslag
  - 0411100082, 2004; 914699; omslag
  - 0411100083, 2004; 914700; omslag
  - 0411100089, 2004; 914701; omslag
  - 0411100128, 2004; 914702; omslag
  - 0411100149, 2004; 914703; omslag
  - 0411100215, 2004; 914704; omslag
  - 0411100302, 2004; 914705; omslag
  - 0411110087, 2004; 914706; omslag
  - 0411110097, 2004; 914707; omslag
  - 0411110270, 2004; 914708; omslag
  - 0411120041, 914709; omslag
  - 0411120084, 2004; 914710; omslag
  - 0411120158, 2004; 914711; omslag
  - 0411150042, 2004; 914712; omslag
  - 0411150055, 2004; 914713; omslag
  - 0411150066, 2004; 914714; omslag
  - 0411150067, 2004; 914715; omslag
  - 0411150120, 2004; 914716; omslag
  - 0411150121, 2004; 914717; omslag
  - 0411150206, 2004; 914718; omslag
  - 0411150387, 2004; 914719; omslag
  - 0411150466, 2004; 914720; omslag
  - 0411160043, 2004; 914721; omslag
  - 0411160062, 2004; 914722; omslag
  - 0411160065, 2004; 914723; omslag
  - 0411160073, 2004; 914724; omslag
  - 0411160074, 2004; 914725; omslag
  - 0411160076, 2004; 914726; omslag
  - 0411160078, 2004; 914727; omslag
  - 0411160088, 2004; 914728; omslag
  - 0411160093, 2004; 914729; omslag
  - 0411160112, 2004; 914730; omslag
  - 0411160116, 2004; 914731; omslag
  - 0411160124, 2004; 914732; omslag
  - 0411160126, 2004; 914733; omslag
  - 0411160141, 2004; 914734; omslag
  - 0411160144, 2004; 914735; omslag
  - 0411160146, 2004; 914736; omslag
  - 0411160151, 2004; 914737; omslag
  - 0411160167, 2004; 914738; omslag
  - 0411160179, 2004; 914739; omslag
  - 0411160196, 2004; 914740; omslag
  - 0411160205, 2004; 914741; omslag
  - 0411160206, 2004; 914742; omslag
  - 0411160226, 2004; 914743; omslag
  - 0411160232, 2004; 914744; omslag
  - 0411160237, 2004; 914745; omslag
  - 0411160242, 2004; 914746; omslag
  - 0411160249, 2004; 914747; omslag
  - 0411160301, 2004; 914748; omslag
  - 0411160305, 2004; 914749; omslag
  - 0411160308, 2004; 914750; omslag
  - 0411160311, 2004; 914751; omslag
  - 0411160317, 2004; 914752; omslag
  - 0411160319, 2004; 914753; omslag
  - 0411160325, 2004; 914754; omslag
  - 0411160328, 2004; 914755; omslag
  - 0411170003, 2004; 914756; omslag
  - 0411170009, 2004; 914757; omslag
  - 0411170015, 2004; 914758; omslag
  - 0411170035, 2004; 914759; omslag
  - 0411170055, 2004; 914760; omslag
  - 0411170072, 2004; 914761; omslag
  - 0411170128, 2004; 914762; omslag
  - 0411170250, 2004; 914763; omslag
  - 0411170276, 2004; 914764; omslag
  - 0411180008, 2004; 914765; omslag
  - 0411180105, 2004; 914766; omslag
  - 0411180156, 2004; 914767; omslag
  - 0411190080, 2004; 914768; omslag
  - 0411190096, 2004; 914769; omslag
  - 0411190113, 2004; 914770; omslag
  - 0411190165, 2004; 914771; omslag
  - 0411190179, 2004; 914772; omslag
  - 0411190184, 2004; 914773; omslag
  - 0411190200, 2004; 914774; pak
  - 0411190222, 2004; 914775; omslag
  - 0411190229, 2004; 914776; omslag
  - 0411190233, 2004; 914777; omslag
  - 0411190249, 2004; 914778; omslag
  - 0411220073, 2004; 914779; omslag
  - 0411220111, 2004; 914780; omslag
  - 0411220113, 2004; 914781; omslag
  - 0411220154, 2004; 914782; omslag
  - 0411220238, 2004; 914783; omslag
  - 0411220303, 2004; 914784; omslag
  - 0411220327, 2004; 914785; pak
  - 0411220355, 2004; 914786; omslag
  - 0411230050, 2004; 914787; omslag
  - 0411230204, 2004; 914788; omslag
  - 0411230227, 2004; 914789; omslag
  - 0411230244, 2004; 914790; omslag
  - 0411230249, 2004; 914791; omslag
  - 0411230250, 2004; 914792; omslag
  - 0411230293, 2004; 914793; omslag
  - 0411230313, 2004; 914794; omslag
  - 0411230388, 2004; 914795; omslag
  - 0411230414, 2004; 914796; omslag
  - 0411240003, 2004; 914797; omslag
  - 0411240011, 2004; 914798; omslag
  - 0411240048, 2004; 914799; omslag
  - 0411240056, 2004; 914800; omslag
  - 0411240074, 2004; 914801; omslag
  - 0411240087, 2004; 914802; omslag
  - 0411240091, 2004; 914803; omslag
  - 0411240239, 2004; 914804; omslag
  - 0411240366, 2004; 914805; omslag
  - 0411250136, 2004; 914806; omslag
  - 0411250185, 2004; 914807; omslag
  - 0411250203, 2004; 914808; omslag
  - 0411250223, 2004; 914809; pak
  - 0411250264, 2004; 914810; omslag
  - 0411260030, 2004; 914811; omslag
  - 0411260032, 2004; 914812; omslag
  - 0411260071, 2004; 914813; omslag
  - 0411260125, 2004; 914814; omslag
  - 0411260172, 2004; 914815; omslag
  - 0411260190, 2004; 914816; omslag
  - 0411290005, 2004; 914817; omslag
  - 0411290009, 2004; 914818; omslag
  - 0411290011, 2004; 914819; omslag
  - 0411290018, 2004; 914820; omslag
  - 0411290020, 2004; 914821; omslag
  - 0411290028, 2004; 914822; omslag
  - 0411290038, 2004; 914823; omslag
  - 0411290055, 2004; 914824; omslag
  - 0411290056, 2004; 914825; omslag
  - 0411290065, 2004; 914826; omslag
  - 0411290101, 2004; 914827; omslag
  - 0411290306, 2004; 914828; omslag
  - 0411290336, 2004; 914829; omslag
  - 0411290430, 2004; 914830; omslag
  - 0411300098, 2004; 914831; omslag
  - 0411300162, 2004; 914832; omslag
  - 0411300218, 2004; 914833; omslag
  - 0411300227, 2004; 914834; omslag
  - 0411300272, 2004; 914835; omslag
  - 0411300295, 2004; 914836; omslag
  - 0411300310, 2004; 914837; omslag
  - 0411300315, 2004; 914838; omslag
  - 0411300366, 2004; 914839; omslag
  - 0411300367, 2004; 914840; omslag
  - 0411300414, 2004; 914841; omslag
  - 0411300457, 2004; 914842; omslag
  - 0412010016, 2004; 914843; omslag
  - 0412010121, 2004; 914844; omslag
  - 0412010129, 2004; 914845; omslag
  - 0412010131, 2004; 914846; omslag
  - 0412010135, 2004; 914847; omslag
  - 0412010153, 2004; 914848; omslag
  - 0412010161, 2004; 914849; omslag
  - 0412010166, 2004; 914850; omslag
  - 0412010237, 2004; 914851; omslag
  - 0412010436, 2004; 914852; omslag
  - 0412010439, 2004; 914853; omslag
  - 0412020010, 2004; 914854; omslag
  - 0412020070, 2004; 914855; pak
  - 0412020093, 2004; 914856; omslag
  - 0412020105, 2004; 914857; pak
  - 0412020201, 2004; 914858; omslag
  - 0412020214, 2004; 914859; omslag
  - 0412020216, 2004; 914860; omslag
  - 0412020217, 2004; 914861; omslag
  - 0412020263, 2004; 914862; omslag
  - 0412030008, 2004; 914863; omslag
  - 0412030012, 2004; 914864; omslag
  - 0412030024, 2004; 914865; omslag
  - 0412030025, 2004; 914866; omslag
  - 0412030026, 2004; 914867; omslag
  - 0412030032, 2004; 914868; omslag
  - 0412030041, 2004; 914869; omslag
  - 0412030051, 2004; 914870; omslag
  - 0412030072, 2004; 914871; omslag
  - 0412030091, 2004; 914872; omslag
  - 0412030305, 2004; 914873; omslag
  - 0412060022, 2004; 914874; omslag
  - 0412060028, 2004; 914875; omslag
  - 0412060074, 2004; 914876; omslag
  - 0412060410, 2004; 914877; omslag
  - 0412070099, 2004; 914878; omslag
  - 0412070120, 2004; 914879; omslag
  - 0412070122, 2004; 914880; omslag
  - 0412070165, 2004; 914881; omslag
  - 0412070200, 2004; 914882; omslag
  - 0412070323, 2004; 914883; omslag
  - 0412070351, 2004; 914884; omslag
  - 0412070362, 2004; 914885; omslag
  - 0412070376, 2004; 914886; omslag
  - 0412080012, 2004; 914887; omslag
  - 0412080021, 2004; 914888; omslag
  - 0412080032, 2004; 914889; omslag
  - 0412080056, 2004; 914890; omslag
  - 0412080077, 2004; 914891; omslag
  - 0412080079, 2004; 914892; omslag
  - 0412080085, 2004; 914893; omslag
  - 0412080092, 2004; 914894; omslag
  - 0412080102, 2004; 914895; omslag
  - 0412080112, 2004; 914896; omslag
  - 0412080160, 2004; 914897; omslag
  - 0412090037, 2004; 914898; omslag
  - 0412090133, 2004; 914899; pak
  - 0412090145, 2004; 914900; omslag
  - 0412090165, 2004; 914901; omslag
  - 0412090293, 2004; 914902; omslag
  - 0412090303, 2004; 914903; omslag
  - 0412090326, 2004; 914904; omslag
  - 0412090357, 2004; 914905; omslag
  - 0412100043, 2004; 914906; omslag
  - 0412100205, 2004; 914907; omslag
  - 0412100306, 2004; 914908; omslag
  - 0412100309, 2004; 914909; omslag
  - 0412100313, 2004; 914910; omslag
  - 0412100314, 2004; 914911; omslag
  - 0412130003, 2004; 914912; omslag
  - 0412130158, 2004; 914913; omslag
  - 0412130219, 2004; 914914; pak
  - 0412130225, 2004; 914915; omslag
  - 0412130269, 2004; 914916; omslag
  - 0412130270, 2004; 914917; omslag
  - 0412130316, 2004; 914918; omslag
  - 0412130321, 2004; 914919; omslag
  - 0412130428, 2004; 914920; omslag
  - 0412140056, 2004; 914921; omslag
  - 0412140072, 2004; 914922; omslag
  - 0412140098, 2004; 914923; omslag
  - 0412140111, 2004; 914924; omslag
  - 0412140160, 2004; 914925; omslag
  - 0412140194, 2004; 914926; omslag
  - 0412140203, 2004; 914927; omslag
  - 0412140344, 2004; 914928; omslag
  - 0412150016, 2004; 914929; omslag
  - 0412150056, 2004; 914930; omslag
  - 0412150087, 2004; 914931; omslag
  - 0412150343, 2004; 914932; omslag
  - 0412150354, 2004; 914933; omslag
    Nota bene: Bevat diskette(s)
  - 0412160030, 2004; 914934; omslag
  - 0412160040, 2004; 914935; omslag
  - 0412160107, 2004; 914936; omslag
  - 0412160147, 2004; 914937; omslag
  - 0412160203, 2004; 914938; omslag
  - 0412160269, 2004; 914939; omslag
  - 0412160284, 2004; 914940; omslag
  - 0412170034, 2004; 914941; omslag
  - 0412170039, 2004; 914942; omslag
  - 0412170107, 2004; 914943; omslag
  - 0412170138, 2004; 914944; omslag
  - 0412200001, 2004; 914945; omslag
  - 0412200015, 2004; 914946; omslag
  - 0412200085, 2004; 914947; omslag
  - 0412200103, 2004; 914948; omslag
  - 0412200112, 2004; 914949; omslag
  - 0412200122, 2004; 914950; omslag
  - 0412200135, 2004; 914951; omslag
  - 0412200140, 2004; 914952; omslag
  - 0412200145, 2004; 914953; omslag
  - 0412200151, 2004; 914954; omslag
  - 0412200167, 2004; 914955; omslag
  - 0412200172, 2004; 914956; pak
  - 0412200194, 2004; 914957; omslag
  - 0412200247, 2004; 914958; omslag
  - 0412210066, 2004; 914959; omslag
  - 0412210076, 2004; 914960; omslag
  - 0412210093, 2004; 914961; omslag
  - 0412210118, 2004; 914962; omslag
  - 0412210127, 2004; 914963; omslag
  - 0412210132, 2004; 914964; omslag
  - 0412210135, 2004; 914965; omslag
  - 0412210138, 2004; 914966; omslag
  - 0412210140, 2004; 914967; omslag
  - 0412210147, 2004; 914968; omslag
  - 0412210152, 2004; 914969; omslag
  - 0412210156, 2004; 914970; omslag
  - 0412210157, 2004; 914971; omslag
  - 0412210173, 2004; 914972; omslag
  - 0412210188, 2004; 914973; omslag
  - 0412210233, 2004; 914974; omslag
  - 0412210283, 2004; 914975; omslag
  - 0412210339, 2004; 914976; omslag
  - 0412210413, 2004; 914977; pak
  - 0412210428, 2004; 914978; omslag
  - 0412210463, 2004; 914979; omslag
  - 0412220001, 2004; 914980; omslag
  - 0412220002, 2004; 914981; omslag
  - 0412220003, 2004; 914982; omslag
  - 0412220004, 2004; 914983; omslag
  - 0412220005, 2004; 914984; omslag
  - 0412220006, 2004; 914985; omslag
  - 0412220007, 2004; 914986; omslag
  - 0412220008, 2004; 914987; omslag
  - 0412220179, 2004; 914988; omslag
  - 0412220206, 2004; 914989; omslag
  - 0412220212, 2004; 914990; omslag
  - 0412230085, 2004; 914991; omslag
  - 0412230086, 2004; 914992; omslag
  - 0412230090, 2004; 914993; omslag
  - 0412230094, 2004; 914994; omslag
  - 0412230098, 2004; 914995; omslag
  - 0412230130, 2004; 914996; omslag
  - 0412230186, 2004; 914997; omslag
  - 0412230228, 2004; 914998; omslag
  - 0412230267, 2004; 914999; omslag
  - 0412230269, 2004; 915000; omslag
  - 0412240003, 2004; 915001; omslag
  - 0412270048, 2004; 915002; omslag
  - 0412270135, map 1, 2004; 915003; pak
  - 0412270135, map 2, 2004; 915004; pak
  - 0412280002, 2004; 915005; omslag
  - 0412280069, 2004; 915006; omslag
  - 0412280085, 2004; 915007; omslag
  - 0412280107, 2004; 915008; pak
  - 0412280244, 2004; 915009; omslag
  - 0412280265, 2004; 915010; omslag
  - 0412290014, 2004; 915011; pak
  - 0412290083, 2004; 915012; omslag
  - 0412290091, 2004; 915013; omslag
  - 0412290136, 2004; 915014; omslag
  - 0412290148, 2004; 915015; omslag
  - 0412290197, 2004; 915016; omslag
  - 0412290202, 2004; 915017; omslag
  - 0412300205, 2004; 915018; omslag
  - 0412300277, 2004; 915019; omslag
  - 0412310003, 2004; 915020; omslag
  - 0412310004, 2004; 915021; pak
  - 0412310005, 2004; 915022; omslag
  - 0412310008, 2004; 915023; omslag
  - 0412310015, 2004; 915024; omslag
  - 0412310158, 2004; 915025; omslag
- voorbeeld V-dossiers
  - 0401010003, 2004; 915026; pak
  - 0401200339, 2004; 915027; omslag
  - 0402040086, 2004; 915028; omslag
  - 0402220001, 2004; 915029; pak
  - 0403100316, 2004; 915030; omslag
  - 0403260097, 2004; 915031; pak
  - 0404090029, 2004; 915032; omslag
  - 0404230179, 2004; 915033; omslag
  - 0405130253, 2004; 915034; pak
  - 0406030205, 2004; 915035; omslag
  - 0406180135, 2004; 915036; omslag
  - 0407080142, 2004; 915037; omslag
  - 0407260206, 2004; 915038; omslag
  - 0408130341, 2004; 915039; omslag
  - 0409060168, 2004; 915040; omslag
  - 0409240014, 2004; 915041; pak
  - 0410130140, 2004; 915042; omslag
  - 0411010297, 2004; 915043; omslag
  - 0411190122, 2004; 915044; pak
  - 0412090233, 2004; 915045; omslag